
::: {#fig-dist-ovos-menores25 layout-ncol="1" layout-align="center"}
```{r}
#| message: false
#| fig-align: center
#| warning: false
#| echo: false
#| fig-width: 6.3
#| fig-height: 8

df_comp_ovos_nos_maiores <- df_ovos_cord |>
  filter(armadilha < 25) |>
  group_by(armadilha) |>
  mutate(armadilha = as.factor(armadilha))

plot_df_comp_ovos_nos_maiores <- df_comp_ovos_nos_maiores |>
  ggplot(aes(x = sem, y = ovos, colour = armadilha, group = armadilha)) +
  geom_hline(
    yintercept = seq(0, 1250, by = 250),
    linewidth = 0.2,
    color = "gray80",
    linetype = 1
  ) +
  geom_line(linewidth = 0.7) +
  facet_wrap(~armadilha, ncol = 3) +
  coord_cartesian(expand = FALSE, clip = "off") +
  scale_x_yearweek(
    labels = function(x) format(x, "S%W-%Y")
  ) +
  scale_y_continuous(
    breaks = seq(0, 1250, by = 250),
    limits = c(0, 1250)
  ) +
labs(
  x = "Semana epidemilógica da coleta",
  y = "Número de ovos",
  title = "Comparativo do número de ovos coletados por Ovitrampas instaladas no Municípios de Sertanópolis/PR, entre outubro de 2023 até dezembro de 2026",
  colour = "Armadilha"
) +
  theme(
    text = element_text(family = "serif"),
    plot.background = element_rect(fill = "#EEEEEE"),
    plot.title = element_blank(),

    #   plot.title = element_textbox_simple(
    #   face = "bold",
    #   size = 12,
    #   width = NULL,
    #   fill = NULL,
    #   padding = margin(0, 0, 0, 0),
    #   hjust = 0
    # ),

    # plot.subtitle = element_textbox_simple(
    #   size = 10,
    #   width = NULL,
    #   fill = NULL,
    #   padding = margin(0, 0, 0, 0),
    #   hjust = 0
    # ),
    plot.margin = margin(5, 20, 10, 15),
    axis.text.x = element_text(
      size = 8,
      color = "black",
      angle = 45,
      hjust = 1
    ),
    axis.text.y = element_text(size = 8, color = "black"),
    axis.ticks.length = unit(4, "pt"),
    axis.ticks = element_line(linewidth = 0.3),
    panel.grid.minor = element_blank(),
    panel.grid.major.x = element_blank(),
    panel.background = element_rect(fill = "#eeeeee45"),
    strip.background = element_rect(fill = "#EEEEEE", color = "black"),
    strip.text = element_text(face = "bold", size = 9),
    legend.position = "none"
  )

plot_df_comp_ovos_nos_maiores
```

\footnotesize Fonte: o próprio autor.

Gráfico do comparativo do número de ovos coletados por ovitrampas instaladas no Municípios de Sertanópolis/PR, com a maior quantidade de ovos capturados, entre outubro de 2023 até dezembro de 2026.
:::

::: {#fig-dist-ovos-maiores25 layout-ncol="1" layout-align="center"}
```{r}
#| message: false
#| fig-align: center
#| warning: false
#| echo: false
#| fig-width: 6.3
#| fig-height: 8

df_comp_ovos_nos_maiores <- df_ovos_cord |>
  filter(armadilha > 24) |>
  group_by(armadilha) |>
  mutate(armadilha = as.factor(armadilha))

plot_df_comp_ovos_nos_maiores <- df_comp_ovos_nos_maiores |>
  ggplot(aes(x = sem, y = ovos, colour = armadilha, group = armadilha)) +
  geom_hline(
    yintercept = seq(0, 1250, by = 250),
    linewidth = 0.2,
    color = "gray80",
    linetype = 1
  ) +
  geom_line(linewidth = 0.7) +
  facet_wrap(~armadilha, ncol = 3) +
  coord_cartesian(expand = FALSE, clip = "off") +
  scale_x_yearweek(
    labels = function(x) format(x, "S%W-%Y")
  ) +
  scale_y_continuous(
    breaks = seq(0, 1250, by = 250),
    limits = c(0, 1250)
  ) +
  labs(
    x = "Semana epidemilógica da coleta",
    y = "Número de ovos",
    title = "Comparativo do número de ovos coletados por Ovitrampas instaladas no Municípios de Sertanópolis/PR, entre outubro de 2023 até dezembro de 2026",
    colour = "Armadilha"
  ) +
  theme(
    text = element_text(family = "serif"),
    plot.background = element_rect(fill = "#EEEEEE"),
    plot.title = element_blank(),

    #   plot.title = element_textbox_simple(
    #   face = "bold",
    #   size = 12,
    #   width = NULL,
    #   fill = NULL,
    #   padding = margin(0, 0, 0, 0),
    #   hjust = 0
    # ),

    # plot.subtitle = element_textbox_simple(
    #   size = 10,
    #   width = NULL,
    #   fill = NULL,
    #   padding = margin(0, 0, 0, 0),
    #   hjust = 0
    # ),
    plot.margin = margin(5, 20, 10, 15),
    axis.text.x = element_text(
      size = 8,
      color = "black",
      angle = 45,
      hjust = 1
    ),
    axis.text.y = element_text(size = 8, color = "black"),
    axis.ticks.length = unit(4, "pt"),
    axis.ticks = element_line(linewidth = 0.3),
    panel.grid.minor = element_blank(),
    panel.grid.major.x = element_blank(),
    panel.background = element_rect(fill = "#eeeeee45"),
    strip.background = element_rect(fill = "#EEEEEE", color = "black"),
    strip.text = element_text(face = "bold", size = 9),
    legend.position = "none"
  )

plot_df_comp_ovos_nos_maiores
```

\footnotesize Fonte: o próprio autor.

Gráfico do comparativo do número de ovos coletados por ovitrampas instaladas no Municípios de Sertanópolis/PR, com a maior quantidade de ovos capturados, entre outubro de 2023 até dezembro de 2026.
:::


```{r}
#| echo: false
#| error: false
#| warning: false
#| fig-width: 6.3
cal_sertanopolis_cap <- readRDS(
  "./data/den_sus_cal_sertanopolis_cap_2023_2026.RDS"
)

fig_cal_sertanopolis_cap <- cal_sertanopolis_cap |>
  ggplot(aes(x = data, y = total_casos_serta, color = status_proj)) +
  geom_rect(
    xmin = ymd("2023-10-08"),
    xmax = ymd("2026-01-01"),
    ymin = -4,
    ymax = 200,
    fill = "#FCF0E9",
    color = NA
  ) +
  geom_hline(
    yintercept = c(0, 100, 200),
    linewidth = 0.2,
    color = "gray80",
    linetype = 1
  ) +
  geom_line(linewidth = 0.7) +
  coord_cartesian(expand = FALSE, clip = "off") +
  scale_y_continuous(breaks = c(0, 100, 200), limits = c(0, 200)) +
  scale_x_date(
    breaks = ymd(
      c(
        "2021-12-01",
        "2022-06-01",
        "2022-12-01",
        "2023-06-01",
        "2023-12-01",
        "2024-06-01",
        "2024-12-01",
        "2025-06-01",
        "2025-12-01"
      )
    ),
    labels = c(
      "2021/dez",
      "2022/jun",
      "2022/dez",
      "2023/jun",
      "2023/dez",
      "2024/jun",
      "2024/dez",
      "2025/jun",
      "2025/dez"
    )
  ) +
  scale_color_manual(
    breaks = c("antes", "depois"),
    values = c("#464749", "#2D7709"),
    labels = c("Sem monitoramento", "Com monitoramento")
  ) +
  labs(
    x = NULL,
    y = NULL,
    title = "Município de Sertanópolis/PR",
    subtitle = "Casos registrados de Dengue",
    caption =
  ) +
  theme(
    text = element_text(family = "serif"),
    plot.background = element_rect(fill = "#EEEEEE"),
    plot.title = element_textbox_simple(
      face = "bold",
      size = 12,
      width = NULL,
      fill = NULL,
      padding = margin(5, 4, 5, 4),
      hjust = 0.5
    ),
    plot.subtitle = element_textbox_simple(
      size = 10,
      width = NULL,
      fill = NULL,
      padding = margin(1, 4, 5, 4),
      hjust = 0.5
    ),
    plot.margin = margin(4, 15, 10, 10),
    axis.text.x = element_text(
      size = 8.5,
      margin = margin(t = 3),
      color = "black"
    ),
    axis.ticks.length.x = unit(4, "pt"),
    axis.ticks = element_line(linewidth = 0.3),
    axis.ticks.y = element_blank(),
    panel.grid.minor = element_blank(),
    panel.grid.major.x = element_blank(),
    panel.background = element_rect(fill = NA),
    legend.position = c(0.18, 0.95),
    legend.justification = c(1, 1),
    legend.background = element_blank(),
    legend.key = element_blank(),
    legend.title = element_blank()
  )

plot(fig_cal_sertanopolis_cap)
```
